最高法院刑事判決　　　　　　　　　　 111年度台非字第10號
上　訴　人　最高檢察署檢察總長
被　　　告　謝岳勳




上列上訴人因被告妨害自由案件，對於臺灣臺南地方法院中華民
國110年9月30日第一審刑事確定判決（110年度易字第658號，起
訴案號：臺灣臺南地方檢察署109年度偵字第17779號），認為部
分違背法令，提起非常上訴，本院判決如下：
    主  文
原判決關於其附表編號1、2、10至19所載恐嚇危害安全罪部分均
撤銷。
前項撤銷部分免訴。
    理  由
壹、非常上訴理由稱：「一、按判決不適用法則或適用不當者，
    為違背法令，刑事訴訟法第378 條定有明文。又按同一案件
    曾經判決確定者，應諭知免訴之判決，刑事訴訟法第302 條
    第1 款定有明文。二、經查：本案原確定判決就被告謝岳勳
    所犯附表編號1、2、10、11、12、13、14、15、16、17、18
    、19部分，業已各判處拘役10日（共12罪），本案係經臺灣
    臺南地方法院於（民國）110年7月28日收案受理，於110年9
    月30日宣示判決，嗣於110年11月2日確定，有原確定判決全
    卷可稽。然查，被告就上開同一犯罪事實，業經臺灣橋頭地
    方法院於110年6月2日以110年度簡字第946 號（下稱前案判
    決）收案受理，嗣於110年7月21日宣示判決，並於110年8月
    23 日先行確定，該前案判決認判決書附表編號5、6、9、10
    、11、12、13、17、22、27、31、32、36、37、49為接續犯
    ，判處拘役50日，有110年度簡字第946號判決書及被告之刑
    案資料查註記錄表、臺灣高等法院被告前案紀錄表在卷可參
    。是本案判決時，前案業已判決確定，依法原確定判決就被
    告謝岳勳所犯附表編號1、2、10、11、12、13、14、15、16
    、17、18、19部分應諭知免訴，惟竟誤為實體判決並論罪科
    刑，即有適用法則不當之違法。三、案經確定且不利於被告
    ，爰依刑事訴訟法第441條、第443條規定檢送相關卷證提起
    非常上訴，以資糾正救濟。」等語。
貳、本院按：
一、案件曾經判決確定者，應諭知免訴之判決，刑事訴訟法第30
    2條第1款定有明文。
二、本件原審法院110年度易字第658號確定判決（下稱原判決）
    認定被告謝岳勳有如其判決附表編號1、2、10至19所載在己
    公開狀態之臉書網頁張貼文字犯恐嚇危害安全計12次犯行（
    犯罪時間於109年4月26日起至109年8月3 日止）之事實部分
    ，前已由臺灣橋頭地方檢察署檢察官於110年5月9 日聲請簡
    易判決處刑，經臺灣橋頭地方法院於110年7月21日，以前案
    判決認定被告基於違反保護令及恐嚇危害安全之犯意，於10
    9年4月22日至同年8月8日間透過網際網路在其所使用之個人
    臉書上，接續刊登包括各該事實在內之如前案判決附表所載
    內容，以此加害生命、身體之事恐嚇劉雅玲，使劉雅玲心生
    畏懼，致生危害於劉雅玲之安全，而違反保護令，因而從一
    重論處被告犯違反保護令罪（另想像競合犯恐嚇危害安全罪
    ），處拘役50日，並諭知如易科罰金，以新臺幣1,000 元折
    算1日，於110年8 月23日確定在案，此有臺灣高等法院被告
    前案紀錄表、執行案件資料表及上開案件刑事簡易判決書、
    聲請簡易判決處刑書在卷可查。但檢察官又對被告前揭同一
    犯罪事實，於110年5月27日向原審法院提起公訴（同年7 月
    28日受理）。則原審法院於110年9月30日為判決時，對於被
    告上開重複被訴部分，即應諭知免訴之判決，始為適法。乃
    原審法院疏未注意及此，竟為科刑之實體判決，顯屬違法，
    案經確定，且於被告不利，非常上訴意旨，執以指摘，洵有
    理由，爰將原判決關於該部分撤銷，並就該撤銷部分改判諭
    知免訴，以資救濟。另原判決所定應執行刑部分，則因前述
    犯罪經撤銷改判失所依附而失效，併此敘明。
據上論結，應依刑事訴訟法第447條第1項第1款、第302條第1 款
，判決如主文。
中    華    民    國   111    年    1     月    26    日
                  刑事第五庭審判長法  官  吳  信  銘  
                                  法  官  何  菁  莪  
                                  法  官  梁  宏  哲  
                                  法  官  沈  揚  仁  
                                  法  官  蔡  廣  昇  
本件正本證明與原本無異
                                  書記官
中    華    民    國   111    年    2     月    8     日